臺灣橋頭地方法院民事判決
111年度訴字第494號
原      告  楊秀娣  
            潘惠婷  
            姜芝芳  
            江承憲  
            陳凱綺  
            莊懿    
            王薏鈞  
            王佳韻  
            楊志隆  
            賴毅熏  
            王于升  
            王于昌  
            盧堅仁  
            林景高  
            李靖業  
            陳廷鳳  
            徐嘉澤  

            朱宴忠  
            蘇凱琳  
            蘇曉娟  
            陳詩婕  

            李慶裕  
            高宜蓁  
            許瓊云  
            曾怡禎  
            陳怡吟  
            陳鼎亞  

            吳彩如  

            郭阿金  
            詹文洲  
            賴信宏  
            劉淑慧  
            劉芯妤  
            洪振翔  
            陳昭宇  

            陳伯璿  
共      同
訴訟代理人  吳任偉律師
            朱萱諭律師
複代理人    蘇湛雯律師
被      告  永勝租屋經理股份有限公司

法定代理人  徐銘達  
上列當事人間請求給付租金等事件，本院於民國111年8月3日言
詞辯論終結，判決如下：
    主  文
一、被告應給付原告各如附表一、附表二「請求金額」欄所示之
    金額，及均自民國111年4月17日起至清償日止，按年息5%計
    算之利息。
二、訴訟費用由被告負擔。
三、本判決第一項於原告各以如附表一、附表二「供擔保金額」
    欄所示金額為被告供擔保後，得假執行；但被告如以如附表
    一、附表二「請求金額」欄所示金額分別為原告預供擔保，
    得免為假執行。
    事實及理由
一、被告經合法送達，未於言詞辯論期日到場，核無民事訴訟法
    第386 條各款所列情形，爰依原告聲請，由其一造辯論而為
    判決。
二、原告主張：
　㈠如附表一編號1至29所示之原告（下稱原告楊秀娣等29人）及
    原告賴信宏前與被告參加高雄市政府都市發展局（下稱都發
    局）「高雄市106年度社會住宅包租代管試辦補助計畫」，
    書立房屋租賃契約書，由原告楊秀娣等30人及賴信宏各自將
    如附表一「租賃標的物」所示不動產出租予被告，並同意被
    告轉租予他人（下稱系爭租約）。依系爭租約第3條、第5條
    約定，被告應按月將租金給付予原告楊秀娣等29人及賴信宏
    ，並應負擔租賃期間相關費用之支出（如管理費、水費、電
    費及瓦斯費等），惟被告仍積欠原告江承憲、陳凱綺、李靖
    業各如附表一「項目」、「金額」欄所示之款項，及積欠賴
    毅熏如附表一所示之瓦斯費，暨積欠賴信宏如附表一所示之
    租金（下合稱系爭款項）。又被告因經營不善，原告楊秀娣
    等29人與被告結算並簽立終止房屋租賃契約書（包租）及終
    止契約協議書（下稱系爭A契約），合意提前終止系爭租約
    ，並約定被告應給付原告楊秀娣等29人各如附表一「項目」
    、「金額」欄所示之款項（不含系爭款項）。爰依系爭A契
    約第2條特約事項、系爭租約第3條、第5條約定，請求被告
    給付原告楊秀娣等29人及賴信宏各如附表一「請求金額」欄
    所示金額。
  ㈡如附表二所示之原告（下稱原告陳伯璿等5 人）前與被告參
    加都發局「高雄市106 年度社會住宅包租代管試辦補助計畫
    」，由原告陳伯璿等5 人向被告承租如附表二所示之不動產
    ，原告陳伯璿等5 人並支付如附表二「請求金額」欄所示之
    押租金（下稱系爭押租金）予被告。惟被告已與原告陳伯璿
    等5 人簽立終止房屋租賃契約書（包租）（下稱系爭B 契約
    ），合意提前終止租約，並約定被告應返還系爭押租金予原
    告陳伯璿等5 人，然被告迄未返還。爰依系爭B 契約第5 條
    約定，請求被告返還原告陳伯璿等5 人各如附表二「請求金
    額」欄所示之金額。
  ㈢並聲明：⒈被告應給付原告各如附表一、附表二「請求金額
    」欄所示之金額，及均自起訴狀繕本送達翌日起至清償日止
    ，按年息5%計算之利息。⒉願供擔保，請准宣告假執行。　
三、被告未於言詞辯論期日到庭爭執，亦未提出書狀做何聲明或
    陳述。
四、原告主張之下列事實，被告已於相當時期受合法之通知，而
    於言詞辯論期日不到場，亦未提出準備書狀爭執，依民事訴
    訟法第280 條第3 項、第1 項規定，亦視同自認，堪信屬實
    ：
  ㈠原告楊秀娣等29人及賴信宏前與被告參加都發局「高雄市10
    6 年度社會住宅包租代管試辦補助計畫」，書立房屋租賃契
    約書，由原告楊秀娣等29人及賴信宏各自將如附表一「租賃
    標的物」所示不動產出租予被告，並同意被告轉租予他人（
    下稱系爭租約）。依系爭租約第3 條、第5 條約定，被告應
    按月將租金給付予原告楊秀娣等29人及賴信宏，並應負擔租
    賃期間相關費用之支出（如管理費、水費、電費及瓦斯費等
    ），惟被告仍積欠原告江承憲、陳凱綺、李靖業、賴毅熏系
    爭款項。又因被告經營不善，原告楊秀娣等29人與被告結算
    並簽立系爭A 契約，合意提前終止系爭租約，並約定被告應
    給付原告楊秀娣等29人各如附表一「項目」、「金額」欄所
    示之款項（不含系爭款項）。
  ㈡原告陳伯璿等5 人前與被告參加都發局「高雄市106 年度社
    會住宅包租代管試辦補助計畫」，由原告陳伯璿等5 人向被
    告承租如附表二所示之不動產，原告陳伯璿等5 人並支付系
    爭押租金予被告。惟被告已與原告陳伯璿等5 人簽立系爭B
    契約，合意提前終止租約，並約定被告應返還系爭押租金予
    原告陳伯璿等5 人，然被告迄未返還。
  ㈢如認原告請求有理由，利息自111年4月17日起算。（審訴卷
    第183頁） 
五、本件之爭點：
    原告楊秀娣等29人及賴信宏依系爭A契約第2條特約事項、系
    爭租約第3條、第5條約定，請求被告給付原告楊秀娣等29人
    及賴信宏各如附表一「請求金額」欄所示金額，暨原告陳伯
    璿等5 人依系爭B 契約第5 條約定，請求被告返還各如附表
    二「請求金額」欄所示之金額，有無理由？
六、本院之判斷：
  ㈠依兩造不爭執事項㈠、㈡所載，依系爭租約第3條、第5條約定
    ，被告應按月將租金給付予原告楊秀娣等29人及賴信宏，並
    應負擔租賃期間相關費用之支出（如管理費、水費、電費及
    瓦斯費等），惟被告仍積欠原告江承憲、陳凱綺、李靖業、
    賴毅熏系爭款項；又被告依系爭A契約第2條特約事項、系爭
    B契約第5條約定，有給付原告楊秀娣等29人各如附表一「項
    目」、「金額」欄所示之款項（不含系爭款項），及返還原
    告陳伯璿等5人系爭押租金之義務。
  ㈡從而，原告楊秀娣等29人及賴信宏依系爭A契約第2條特約事
    項、系爭租約第3條、第5條約定，請求被告給付原告楊秀娣
    等29人及賴信宏各如附表一「請求金額」欄所示金額，暨原
    告陳伯璿等5人依系爭B契約第5條約定，請求被告返還各如
    附表二「請求金額」欄所示之金額，及均自111年4月17日至
    清償日止，按年息5%計算之利息，為有理由，應予准許。
七、原告陳明聲請宣告假執行，核無不合，爰酌定相當之擔保金
    額准許之，並依職權宣告被告如供相當之擔保，得免為假執
    行。
八、據上論結，原告之訴為有理由，判決如主文。
中　　華　　民　　國　　111 　年　　8 　　月　30 　　日
          　　    民事第三庭  法      官  張立亭
以上正本係照原本作成。
如不服本判決，應於送達後20日內，向本院提出上訴狀並表明上
訴理由，如於本判決宣示後送達前提起上訴者，應於判決送達後
20日內補提上訴理由書（須附繕本）。
中　　華　　民　　國　　111 　年　　8 　　月　　30　　日
      　　　　　　　　　　　　書　記　官  洪嘉鴻
附表一：
編號 原告 租賃標的物 項目 金額 請求金額 供擔保金額 1 楊秀娣   高雄市○○區○○○路000號0樓之0   108年12月10日至109年2月9日租金 24,000元 40,834元 13,000元    管理費 3,525元      水費 26元      電費 248元      瓦斯費 1,835元      冷氣維修費 5,000元      水管維修費 1,200元      房屋復原費 5,000元   2 潘惠婷   高雄市○○區○○○路000巷00號0樓   108年11月20日至109年1月19日租金 24,000元 24,000元 8,000元 3 姜芝芳   高雄市○○區○○路000巷00弄0號0樓   108年10月11日至108年12月10日租金 22,000元 23,779元 8,000元    保險補助 1,779元   4   江承憲、陳凱綺   高雄市○○區○○路000號0樓   108年9月、10月租金 24,000元 24,274元 8,000元    水費 77元      電費 50元      天然氣 147元   5 莊懿   高雄市○○區○○街000號0樓之0   108年9月15日至109年2月14日租金47,500元（應扣除租金補助款17,810元） 29,690元 29,690元 10,000元 6 王薏鈞   高雄市○○區○○街000號0樓之0   108年11月20日至同年12月19日租金12,000元（應扣除租金補助款4,500元） 7,500元 7,500元 2,500元 7 王佳韻   高雄市○○區○○○○○街000號0樓之0   108年11月6日至同年12月5日租金 10,000元 10,000元 3,000元 8 楊志隆   高雄市○○區○○路000巷00號0樓之0   108年9月9日至同年12月9日租金 24,000元 24,000元 8,000元 9 賴逸熏   高雄市○○區○○○路000○0號00樓   108年10月8日至109年1月9日租金 36,000元 50,251元 16,000元    管理費 4,102元      水費 93元      瓦斯費 56元      房屋點交回復原狀 10,000元   10 王于升   高雄市○○區○○街000號00樓   108年8月21日至同年10月20日租金 24,000元 24,000元 8,000元 11 王于昌   高雄市○○區○○路000號0樓   108年10月10日至同年12月9日租金 20,800元 20,800元 7,000元 12 盧堅仁   高雄市○○區○○○街00號0樓   108年9月至10月份租金 14,400元 14,400元 5,000元 13 林景高   高雄市○○區○○路000號00樓之0      租金 44,000元 26,749元 9,000元    管理費 3,725元      水費 225元      電費 99元      2個車道遙控器費用 700元      應扣除收取2個月押金 -22,000元   14 李靖業   高雄市○○區○○路000號0樓之0   108年10月至11月份租金 24,000元 24,000元 8,000元 15 陳廷鳳   高雄市○○區○○路000號0樓   108年10月1日至108年12月31日租金 30,000元 41,020元 13,000元    管理費 11,020元   16 徐嘉澤   高雄市○○區○○路000號0樓   108年9月10日至同年12月9日租金 36,000元 36,000元 12,000元 17 朱宴忠   高雄市○○區○○路00巷00號0樓之0   108年9月10日至109年1月9日租金40,000元（應扣除租金補助款15,000元） 25,000元 25,000元 8,000元 18 蘇凱琳   高雄市○○區○○街0巷0號00樓   108年10月1日至同年11月30日租金 24,000元 24,000元 8,000元 19 蘇曉娟   高雄市○○區○○○街000號   108年11月18日至109年5月17日租金 56,000元 63,886元 21,000元    水費 786元      電費 7,100元   20 陳詩婕   高雄市○○區○○路000號00樓之0   108年11月1日至109年5月31日租金 80,500元 102,008元 34,000元    管理費 10,844元      水費 2,017元      電費 2,647元      清潔費 6,000元   21 李慶裕   高雄市○○區○○街000號00樓之0   108年8月28日至同年10月27日租金 24,000元 24,000元 8,000元 22 高宜蓁   高雄市○○區○○街000號00樓   108年9月10日至同年11月9日租金 24,000元 24,000元 8,000元 23 許瓊云   高雄市○○區○○路0000號00樓   108年10月25日至同年11月24日租金 12,000元 12,000元 4,000元 24 曾怡禎   高雄市○○區○○○巷00號0樓之0   108年10月1日至同年11月30日租金 15,000元 15,000元 5,000元 25 陳怡吟   高雄市○○區○○○○○街00巷00號00樓   108年9月11日至同年12月10日租金 31,500元 31,500元 10,000元 26 陳鼎亞   高雄市○○區○○街00號0樓之0   108年10月11日至同年11月10日租金 10,000元 10,000元 3,000元 27 吳彩如   高雄市○○區○○路00巷0弄0號0樓 保險費補助 1,652元 1,652元 500元 28 郭阿金   高雄市○○區○○街00號0樓 108年10月租金 10,000元 10,000元 3,000元 29 詹文洲   高雄市○○區○○路000巷00號0樓   108年9月13日至同年11月12日租金 24,000元 24,000元 8,000元 30 賴信宏   高雄市○○區○○路000號00樓   108年9月、10月租金 20,000元 20,000元 6,000元 
附表二：
編號 原告 租賃標的物 項目 請求金額 供擔保金額 1 劉淑慧   高雄市○○區○○路00000號0樓 押租金 22,000元 7,000元 2 劉芯妤   高雄市○○區○○街000號00樓 押租金 24,000元 8,000元 3 洪振翔   高雄市○○區○○街000號00樓 押租金 24,000元 8,000元 4 陳昭宇   高雄市○○區○○路000巷00號0樓 押租金 24,000元 8,000元 5 陳伯璿   高雄市○○區○○○街00號0樓 押租金 14,400元 4,000元